【裁判字號】    95,上訴,385
【裁判日期】    950426
【裁判案由】    竊盜等
【裁判全文】
臺灣高等法院刑事判決                 95年度上訴字第385號
上  訴  人  臺灣新竹地方法院檢察署檢察官
上  訴  人
即  被  告  甲○○
上列上訴人因竊盜等案件，不服臺灣新竹地方法院94年度訴字第
520 號，中華民國94年12月26日第一審判決（起訴案號：臺灣新
竹地方法院檢察署94年度偵字第1003號），提起上訴，本院判決
如下：
    主  文
原判決撤銷。
甲○○連續攜帶兇器竊盜，處有期徒刑柒月。
扣案之桿上安全帶壹條、登桿螺栓肆支、近似台電公司員工制服
壹件、破壞剪壹支及老虎鉗壹支均沒收。
    事  實
一、甲○○基於意圖為自己不法所有之概括竊盜犯意及妨害電氣
    事業之故意，先後為下列行為：
(一)於民國94年2月5日上午8 時許至中午12時許間，在新竹縣尖
    石鄉玉峰村8 鄰馬美30號臨旁之電線桿，持其所有之桿上安
    全帶1條、登桿螺栓4 支及足供兇器使用之破壞剪1支，攀爬
    上台灣電力公司（下稱台電公司）所有之上開電線桿，剪斷
    用以傳用電力之裸銅線並竊取之，共計竊得裸銅線450 公尺
    ，因而變更電氣運送之正常狀態，致新竹縣尖石鄉玉峰村馬
    美地區斷電，得手後，暫置在附近之果園內。嗣因台電公司
    人員陳敏山至上址調查斷電原因，甲○○遂駕駛車號2Ｐ-04
    71號自小客車離去，陳敏山在上開果園發現上開遭竊之裸銅
    線450公尺，報警而循線查獲甲○○，並扣得桿上安全帶1條
    、登桿螺栓4支、破壞剪1支及裸銅線450公尺（裸銅線450公
    尺業經領回）。
(二)甲○○承前概括竊盜犯意，於94年2月23日下午5時30分許，
    在新竹縣尖石鄉新樂村水田部落，穿著其所有、近似台電公
    司員工制服，持客觀上足供兇器使用之老虎鉗1 支，爬上台
    電公司所有之電線桿，剪斷裸銅線，竊取裸銅線211 公尺，
    得手後，暫置在上址路邊。嗣甲○○欲將竊得之上開裸銅線
    攜回變賣之際，遭路人發現追打，乃將上開裸銅線棄置路旁
    。
(三)甲○○復承前概括竊盜犯意，於94年3月6日晚上9 時許，在
    新竹縣峨眉鄉七星村元光寺附近山區，持其所有足供兇器使
    用之老虎鉗1 支，剪斷台電公司電線桿上電線，竊取裸銅線
    38公斤、鍍鋅螺栓6 支，得手後，暫置元光寺與峨眉湖交岔
    路口附近草叢中，並於翌日即94年3月7日上午駕駛向不知情
    之張仁輝（另經檢察官不起訴處分）借得之車號Ｔ7-9735號
    自小客車，至上開置放贓物之草叢，徒手將上開裸銅線、鍍
    鋅螺栓搬上自用小客車後車廂，嗣於94年3月7日上午9 時50
    分許，甲○○與張仁輝駕駛上開自小客車行經新竹縣峨眉鄉
    七星村竹41線往樹下屋路口時，為警攔檢查獲，並扣得近似
    台電公司員工制服1件、老虎鉗1支、裸銅線38公斤及鍍鋅螺
    栓6支（裸銅線38公斤及鍍鋅螺栓6支業經領回）。
二、案經新竹縣警察局橫山分局及新竹縣警察局竹東分局報請臺
    灣新竹地方法院檢察署檢察官偵查起訴。
    理  由
一、按被告合法傳喚，無正當之理由不到庭者，得不待其陳述，
    逕行判決，刑事訴訟法第371 條定有明文。本件被告甲○○
    設籍於新竹縣芎林路文林村文山路183 號，經本院通知應於
    95年4月12日下午3時30分許到庭審理，該通知已於95年2 月
    27日寄存送達於上址，被告未具狀表明有何正當理由不到庭
    ，顯無正當理由，爰不待其陳述，逕行判決。
二、訊據被告對於事實一所載之犯罪事實，迭於警詢、偵訊及本
    院準備程序、審理中均坦承不諱，並經被害人台電公司之員
    工陳敏山、巫維國於警詢、偵訊中（見94偵1003：11至13頁
    、33至34頁、49頁；94偵1860：9 至11頁；94偵1262：21至
    22頁）指述歷歷在卷可憑，且經證人張仁輝於警詢、偵訊中
    （見94偵1003：35至36頁；94偵1262：17至20頁、37至38頁
    ）證述明確，復有贓物認領保管單1紙、照片3幀、台灣電力
    公司新竹區營業處於94年4 月15日所出具之（94）新區業服
    發字第9404-0259Y號函1 紙、台灣電力公司新竹區營業處於
    94年4月14日所出具之（94）新區業賠發字第9408號書函1紙
    、台灣電力公司新竹區營業處於94年3月7日所出具之（94）
    新區業賠發字第9406號書函1 紙、台灣電力公司新竹區營業
    處於93年2月14日所出具之電力線路失竊現場調查報告表1紙
    、台灣電力公司新竹區營業處於94年3月7日所出具之電力線
    路失竊現場調查報告表1紙、台灣電力公司外線設計圖2紙（
    見94偵1003：14至16頁、37、50至55頁）；贓證物品認領保
    管收據1紙、照片2 幀、車號T7-9735號自小客車車籍作業系
    統─查詢認可資料1紙、車號MWL-530號重機車車籍作業系統
    ─查詢認可資料1紙（見94偵1262：23頁、28頁、32頁、32-
    1頁）；新竹縣警察局竹東分局贓物認領保管單1紙、照片5
    幀（見94偵1860：12至15頁）附卷可稽。另有被告所有、供
    竊盜所用之桿上安全帶1條、登桿螺栓4支、近似台電公司員
    工制服1件、破壞剪及老虎鉗各1支扣案可資佐證，是認被告
    上開自白內容與事實相符，可以採信。本件事證明確，被告
    犯行堪予認定，應依法論科。
三、按破壞剪、老虎鉗均為長形鐵器，可持以行兇，對他人生命
    、身體造成危害，核被告所為，竊盜部分係犯刑法第321 條
    第1項第3款之攜帶兇器竊盜罪，妨害電氣事業部分，係犯同
    法第188條之妨害公用事業罪。被告先後3次竊盜行為，時間
    緊接、手法雷同，所犯之罪名及基本犯罪構成要件均相同，
    顯係基於概括犯意反覆為之，為連續犯，應依刑法第56條之
    規定，論以連續攜帶兇器竊盜罪，並加重其刑。又事實一、
    (一)部分，被告以一行為而觸犯上開連續攜帶兇器竊盜罪與
    妨害公用事業罪，為想像競合犯，應依刑法第55條之規定，
    從一重之連續攜帶兇器竊盜罪處斷。爰審酌被告正值壯年，
    當力圖向上，猶思不勞而獲，以其對於電力及配線之瞭解，
    多次竊取被害人所架設之裸銅線等物，一度造成新竹縣尖石
    鄉玉峰村馬美地區斷電，影響供電戶之不便，致台電公司受
    有財產上損害及耗費修復通電之人力、物力，惟僅造成二戶
    停電，被告於本院審理中，已與被害人台灣電力公司新竹區
    營業處達成和解，賠償損失新台幣四萬一千七百三十三元，
    有和解書乙紙可參，且被告所竊得之贓物均為警查扣，尚未
    變賣得款，暨被告犯後坦承犯行，堪認態度良好等一切情狀
    ，量處如主文第二項所示之刑。扣案之桿上安全帶1 條、登
    桿螺栓4支、近似台電公司員工制服1件、破壞剪及老虎鉗各
    1 支，均屬被告所有、供其竊盜所用之物，已據被告供承在
    卷，依刑法第38條第1項第2款之規定，併予宣告沒收。
四、原審據以論罪科刑，固非無見，惟 (一)、事實一、(二) 之
    部分，被告亦係持老虎鉗作為竊取工具，原判決僅泛言「以
    前開方式」，而事實一、(一)之作案工具破壞剪於前次為警
    查獲時已扣案，則就被告有無持兇器、持何種兇器均未明白
    認定，並於事實欄記載，致理由失所依據，已有未洽；(二)
    、原判決以被告迄未賠償被害人損失，引為量刑之參考依據
    之一，惟被告於上訴後已與被害人和解，量刑依據隨之動搖
    ，此部分原審未及審酌，亦有未妥。又原審已詳酌刑法第57
    條所定事項，並說明公訴人求刑過重之理由，且被告於第一
    次竊盜後，造成斷電之結果，仍接二連三再行竊取電線，和
    解僅係賠償被害人材料之損失，不足以認定所科之刑，以暫
    不執行為適當。是本件檢察官上訴，認原審量刑過輕，被告
    上訴，請求諭知緩刑，均無理由。惟原判既有上開可議之處
    ，仍應由本院撤銷原判決，改諭知如主文第二、三項所示之
    刑。
五、據上論斷，應依刑事訴訟法第369 條第1項前段、第371條、
    第364條、第299條第1項前段，刑法第56條、第188條、第32
    1 條第1項第3款、第55條、第38條第1項第2款，罰金罰鍰提
    高標準條例第1條前段，判決如主文。
本案經檢察官陳明光到庭執行職務。
中    華    民    國    95    年    4     月    26    日
                  刑事第五庭審判長法  官  吳  敦
                                  法  官  張傳栗
                                  法  官  陳世宗
以上正本證明與原本無異。
如不服本判決，應於收受送達後十日內向本院提出上訴書狀，其
未敘述上訴之理由者並得於提起上訴後十日內向本院補提理由書
（均須按他造當事人之人數附繕本）。
                                  書記官  丁淑蘭
中    華    民    國    95    年    4     月    27    日
附錄本案論罪科刑法條：
中華民國刑法第188條
妨害鐵路、郵務、電報、電話或供公眾之用水、電氣、煤氣事業
者，處5年以下有期徒刑拘役或500元以下罰金。
中華民國刑法第321條
犯竊盜罪而有左列情形之一者，處 6 月以上、 5 年以下有期徒
刑：
一  於夜間侵入住宅或有人居住之建築物、船艦或隱匿其內而犯
之者。
二  毀越門扇、牆垣或其他安全設備而犯之者。
三  攜帶兇器而犯之者。
四  結夥三人以上而犯之者。
五  乘火災、水災或其他災害之際而犯之者。
六  在車站或埠頭而犯之者。
前項之未遂犯罰之。


司法院資訊處製作；財團法人民間司法改革基金會備份。
